【裁判字號】    97,易,796
【裁判日期】    980110
【裁判案由】    傷害
【裁判全文】
臺灣基隆地方法院刑事判決               97年度易字第796號
公  訴  人  臺灣基隆地方法院檢察署檢察官
被      告  乙○○
選任辯護人  沈明欣律師
上列被告因傷害案件，經檢察官提起公訴（97年度偵字第4903號
），本院判決如下：
    主  文
本件公訴不受理。
    理  由
一、本件公訴意旨詳如起訴書之記載，如附件。
二、按告訴乃論之罪，告訴人於第一審辯論終結前得撤回其告訴
    ，又告訴經撤回者，應諭知不受理之判決，刑事訴訟法第
    238 條第1 項、第303 條第3 款定有明文。
三、被告乙○○被訴傷害案件，檢察官認係涉犯刑法第277 條第
    1 項之傷害罪，依同法第287 條前段之規定，須告訴乃論，
    而告訴人丙○○於民國98年1 月8 日本院審理時撤回告訴，
    此有本院審判筆錄及聲請撤回告訴狀在卷可稽，依據前開規
    定，不經言詞辯論，逕為不受理判決之諭知。
四、又按最重本刑為3 年以下有期徒刑、拘役或專科罰金之罪，
    經第二審判決者，不得上訴於第三審法院，刑事訴訟法第
    376 條第1 款定有明文。又除簡式審判程序、簡易程序及第
    376 條第1 款、第2 款所列之罪之案件外，第一審應行合議
    審判，96年3 月21日公布、同年月23日施行之刑事訴訟法第
    284 條之1 亦有明文。本件被告係涉犯刑法第277 條第1 項
    之罪，依上開規定得行獨任審判，附此敘明。
據上論斷，應依刑事訴訟法第303 條第3 款、第307 條，判決如
主文。
中    華    民    國    98    年    1     月    10    日
                  刑事第二庭法    官  邰婉玲
以上正本證明與原本無異。
如不服本判決應於收受送達後10日內向本院提出上訴書狀，並應
敘述具體理由；其未敘述上訴理由者，應於上訴期間屆滿後20日
內向本院補提理由書（均須按他造當事人之人數附繕本）「切勿
逕送上級法院」。
中    華    民    國    98    年    1     月    10    日
                            書 記 官  彭筠凱
【附件】
臺灣基隆地方法院檢察署檢察官起訴書
                                       97年度偵字第4903號
     被      告  乙○○  男  25歲（民國○○年○月○日生）
                         住宜蘭縣羅東鎮○○○路34號
                         國民身分證統一編號：Ｚ000000000號
上列被告因傷害案件，已經偵查終結，認應該提起公訴，茲將犯
罪事實及證據並所犯法條分敘如下：
        犯罪事實
一、乙○○於民國97年8月6日14時許，在其岳母丙○○位於基隆
    市○○街426號1樓之住處前，欲帶走其子黃洧儒時，與丙○
    ○發生爭執而拉扯，乙○○竟基於傷害之犯意，以腳踹丙○
    ○之上腹部，致丙○○受有前上腹壁挫傷之傷害。
二、案經丙○○告訴偵辨。
        證據並所犯法條
一、證據清單：
┌──┬───────────┬───────────┐
│編號│證據名稱              │待證事項              │
├──┼───────────┼───────────┤
│1   │告訴人丙○○之指訴    │告訴人遭被告乙○○踹傷│
│    │                      │之事實                │
├──┼───────────┼───────────┤
│2   │證人黃敏涵之證詞      │被告以腳踹告訴人之事實│
├──┼───────────┼───────────┤
│3   │證人王克傑之證詞      │被告與告訴人發生拉扯，│
│    │                      │且告訴人跌倒於地之事實│
├──┼───────────┼───────────┤
│4   │證人林思妤之證詞      │證人見到被告與告訴人發│
│    │                      │生拉扯後，有人影跌倒於│
│    │                      │地，但不知為何人跌倒之│
│    │                      │事實                  │
├──┼───────────┼───────────┤
│5   │行政院衛生署基隆醫院驗│告訴人受有前上腹壁挫傷│
│    │傷診斷書              │之事實                │
└──┴───────────┴───────────┘
二、核被告所為，係犯刑法第277條第1項之傷害罪嫌。
三、依刑事訴訟法第251條第1項提起公訴。
        此  致
臺灣基隆地方法院
中    華    民    國    94    年    11    月    21    日
                               檢察官  甲  ○  ○
本件正本證明與原本無異
中    華    民    國    97    年    11    月    26    日
                               書記官  王  雅  芳
附錄所犯法條：
中華民國刑法第277條
傷害人之身體或健康者，處3年以下有期徒刑、拘役或1千元以下
罰金。
犯前項之罪因而致人於死者，處無期徒刑或7年以上有期徒刑；
致重傷者，處3年以上10年以下有期徒刑。


司法院資訊處製作；財團法人民間司法改革基金會備份。
